最高法院刑事判決　　　　　　一○○年度台上字第五六六二號
上　訴　人　李建榮
上列上訴人因違反毒品危害防制條例案件，不服台灣高等法院台
中分院中華民國一○○年七月二十八日第二審判決（一○○年度
上訴字第一○四二號，起訴案號：台灣彰化地方法院檢察署九十
九年度毒偵字第二○五五、二○六七號），提起上訴，本院判決
如下：
    主  文
上訴駁回。
    理  由
按刑事訴訟法第三百七十七條規定：上訴於第三審法院，非以判
決違背法令為理由，不得為之。是提起第三審上訴，應以原判決
違背法令為理由，係屬法定要件。且必須依據卷內資料為具體之
指摘，並足據以辨認原判決已具備違背法令之形式，始屬相當。
本件原判決綜合全案證據資料，本於事實審法院之推理作用，認
定上訴人李建榮有其事實欄一之(一)所載施用第一級毒品犯行，因
而維持第一審論上訴人以施用第一級毒品罪（累犯），處有期徒
刑一年之判決，而駁回上訴人在第二審對於此部分之上訴。已詳
敘其所憑證據及認定之理由（上訴人在原審並未提出否認犯罪之
辯解）；俱有卷存證據資料可資覆按（上訴人另犯施用第二級毒
品罪，業經原審判刑確定）。上訴人上訴意旨略以：伊雖曾被法
院判刑並入監執行，但嗣於假釋期間再犯罪而被撤銷假釋，惟其
殘刑尚未執行完畢，與本件應不成立累犯，且第一審判決亦認伊
於本件不構成累犯，原判決竟論以累犯，自屬不當。又伊所犯之
罪雖非顯堪憫恕，但原判決量處有期徒刑一年，仍嫌過重云云。
惟本件第一審判決係認定上訴人應成立累犯，此觀第一審判決主
文及理由所載甚明（見第一審判決第一頁第十四行，第七頁最末
行）。上訴意旨謂第一審判決認其不構成累犯一節，顯與卷內資
料不符，自非適法之第三審上訴理由。又原判決就上訴人所犯本
件之罪何以應構成累犯，已於理由內說明：上訴人前曾因恐嚇取
財案件，經台灣彰化地方法院以民國九十二年度易字第一二五號
判處有期徒刑一年確定；又因施用第一級毒品案件，由同法院以
九十二年度訴字第四八一號判處有期徒刑九月確定。上開二罪嗣
經同法院以九十三年度聲字第一一九號裁定定其應執行之刑為有
期徒刑一年八月確定。上訴人復於九十三年四月一日因搶奪案件
，經原審法院以九十三年度上訴字第二五號判處有期徒刑一年八
月確定，經入監接續執行後，於九十五年六月十四日假釋付保護
管束。其後因上訴人於假釋期間因故意更犯罪而被撤銷假釋，並
由台灣彰化地方法院以九十七年度聲減字第一九○號裁定，依中
華民國九十六年罪犯減刑條例規定，就上訴人所犯上揭恐嚇取財
及施用第一級毒品罪所宣告之刑，分別裁定減為有期徒刑六月，
及有期徒刑四月又十五日，並定其應執行之刑為有期徒刑十月確
定。因上訴人假釋前所執行之刑期已逾減刑後應執行之殘刑，台
灣彰化地方法院檢察署檢察官乃於九十七年五月二十八日指示無
庸繼續執行，故其前揭二罪所處之刑均已執行完畢。上訴人於有
期徒刑執行完畢後五年以內故意再犯本件施用第一級毒品罪，為
累犯，應依刑法第四十七條第一項規定加重其刑等情綦詳。上訴
意旨置原判決明確之論斷說明於不顧，任憑己意，謂其本件所犯
之罪不構成累犯而指摘原判決不當，亦非合法之第三審上訴理由
。再第一審判決就上訴人所犯本件施用第一級毒品罪，量處有期
徒刑一年，既未逾越法定刑範圍，亦無顯然輕重失衡或違反罪刑
相當原則之情形，原判決予以維持，於法並無不合。上訴意旨並
未具體指摘第一審判決所量之刑究有如何顯然過重或違背罪刑相
當原則之情形，漫指原判決量刑不當，亦非適法之第三審上訴理
由。綜上，本件上訴意旨並非依據卷內資料具體指摘原判決有何
違背法令情形，徒就原判決已明確論斷詳細說明之事項再事爭執
，並以泛詞指摘原判決量刑過重，顯不足據以辨認原判決已具備
違背法令之形式。按之首揭說明，其上訴為違背法律上之程式，
應予駁回。
據上論結，應依刑事訴訟法第三百九十五條前段，判決如主文。
中    華    民    國  一○○  年    十    月   十三   日
                      最高法院刑事第四庭
                          審判長法官  洪  文  章  
                                法官  王  居  財  
                                法官  郭  毓  洲  
                                法官  韓  金  秀  
                                法官  沈  揚  仁  
本件正本證明與原本無異
                                      書  記  官  
中    華    民    國  一○○  年    十    月   十七   日
                                                     Ｍ